最高法院刑事判決　　　　　　　　　　　　　　　九十三年度台上字第三一一五號
　　上　訴　人 甲○○
　　選任辯護人 鍾永盛律師
　　　　　　　 張　權律師
　　　　　　　 金　鑫律師
右上訴人因違反槍砲彈藥刀械管制條例案件，不服台灣高等法院中華民國九十三年三
月二十四日第二審判決︵九十二年度上訴字第二０九九號，起訴案號：台灣士林地方
法院檢察署九十二年度偵字第一０三六號︶提起上訴，本院判決如左：
    主  文
上訴駁回。
    理  由
按刑事訴訟法第三百七十七條規定，上訴於第三審法院，非以判決違背法令為理由，
不得為之。是提起第三審上訴，應以原判決違背法令為理由，係屬法定要件。如果上
訴理由狀並未依據卷內訴訟資料，具體指摘原判決不適用何種法則或如何適用不當，
或所指摘原判決違法情事，顯與法律規定得為第三審上訴理由之違法情形，不相適合
時，均應認其上訴為違背法律上之程式，予以駁回。本件原判決維持第一審依想像競
合犯關係從一重論處上訴人甲○○未經許可，寄藏手槍罪刑之判決，駁回其在第二審
之上訴，已詳敘所憑之證據及認定之理由，並對上訴人所辯各節，如何不足採信，均
已依據卷內資料，詳予指駁，從形式上觀察，並無任何違背法令之處。而證據之取捨
及事實之認定，為事實審法院之職權，苟其判斷無違經驗法則或論理法則，即不能任
意指為違法。原判決依憑上訴人於警詢、檢察官偵查、第一審調查及審理時之供述，
證人即現場查獲警員陳財育、證人吳世皇於原審訊問時之證言，扣案經內政部警政署
刑事警察局鑑驗確具殺傷力之美國ＤＡＶＩＳ廠製Ｄ３８型口徑０‧３８吋制式雙管
手槍、口徑０‧３８吋之制式子彈四十八顆，空彈殼一個，參酌卷附台北市政府警察
局內湖分局搜索筆錄、扣押筆錄、扣押物品目錄表、照片與卷內其他證據調查之結果
，綜合研判，認上訴人確有未經許可，寄藏制式手槍及子彈之犯行，其嗣後所辯扣案
手槍、子彈係吳世皇所交付，且不知該槍、彈具殺傷力云云，為卸責之詞，不足採信
，已詳敘其取捨證據之心證理由，核與採證法則並無違背，亦無所指判決不備理由或
調查未盡之違法情形存在。又槍砲彈藥刀械管制條例第十八條第四項前段規定，犯本
條例之罪，於偵查或審判中自白，並供述全部槍砲、彈藥、刀械之來源及去向，因而
查獲或因而防止重大危害治安事件之發生者，減輕或免除其刑。所謂查獲，係指因其
自白，查得槍砲、彈藥、刀械之前手或後手，且有具體之證明者而言。上訴人雖稱該
手槍、子彈係已死亡之莊方騰所交付，但莊方騰既已死亡，即無從查證並追查來源，
無查獲或防止重大危害治安事件發生之可言，自不合上述減輕或免除其刑之規定；又
本件查獲前警方已接獲線報得知上訴人非法持有手槍、子彈，並已載明於搜索票上，
除據警員陳財育證述明確外，並有搜索票在卷可稽，且上訴人係於警方在其住處搜索
查獲扣案制式手槍及裝填之制式子彈二顆後，始帶同員警起出其餘四十六顆制式子彈
及空彈殼一個，自不合自首之要件，原審均已於理由內詳予說明，核無違法可言。另
上訴人之精神狀態，經原審囑託台北市立療養院鑑定結果，認無證據顯示上訴人於為
本件犯行時有精神耗弱或心神喪失之情形，有該院精神鑑定報告書可稽，原審參酌上
訴人於案發後，自警詢起迄至原審審理時，其應訊內容均屬正常，顯見其辨識力、控
制力並無異常，認上訴人行為時未陷於精神耗弱或心神喪失，亦已於理由內詳為說明
，核無所指判決不備理由之違法情形存在。再按量刑之輕重，係屬事實審法院得依職
權自由裁量之事項，苟已斟酌刑法第五十七條各款所列情狀，而未逾越法定刑度，即
不得遽指為違法。查未經許可寄藏手槍之法定刑為五年以上有期徒刑，併科新台幣一
千萬元以下罰金，原判決於量刑時已就上訴人之品行、犯罪之動機、目的、手段以及
未曾持槍供犯罪使用，犯後態度尚稱良好，暨擔任萬和船務代理股份有限公司負責人
，熱心公益，患有重度憂鬱症，有自殺傾向等一切情狀，予以綜合考量，在法定刑範
圍內，科處較輕之有期徒刑五年二月，併科罰金新台幣十五萬元，自無違法可言。末
按刑法第五十九條之酌減其刑，必其犯罪情狀在客觀上足以引起一般同情，認為即予
宣告法定最低刑期，猶嫌過重者，始有其適用，本件原判決以上訴人因受寄而持有制
式手槍一枝及數量非微之制式子彈四十八顆，客觀上顯不足以引起一般人同情，未依
刑法第五十九條規定酌減其刑，亦於理由內予以說明，核屬裁量權行使之範圍，不能
任意指為違法。上訴意旨，並未依據卷內資料具體指摘原判決如何違背法令，任憑己
見，對原審採證認事及用法職權之適法行使，任意爭執，難謂已符合首揭法定上訴要
件，其上訴違背法律上之程式，應予駁回。
據上論結，應依刑事訴訟法第三百九十五條前段，判決如主文。
中　　　華　　　民　　　國　　九十三　　年　　　六　　　月　　 十七 　　日
                              最高法院刑事第五庭
                                  審判長法官  謝　家　鶴
                                        法官  洪　文　章
                                        法官  花　滿　堂
                                        法官  陳　世　淙
                                        法官  洪　佳　濱
      右正本證明與原本無異
                                              書  記  官
中　　　華　　　民　　　國　　九十三　　年　　　六　　　月　　二十九　　日
                                                                        ｖ
